【裁判字號】    88,易,1615
【裁判日期】    890229
【裁判案由】    竊盜
【裁判全文】
臺灣桃園地方法院刑事判決                        八十八年度易字第一六一五號
    公  訴  人  台灣桃園地方法院檢察署檢察官
    被      告  丁○○
右列被告因竊盜案件，經檢察官提起公訴（八十八年度偵字第九五七六號）及移送併
辦（八十八年度偵字第一○九八八號），本院判決如左：
        主  文
丁○○共同連續攜帶兇器竊盜，處有期徒刑拾月。
剪刀壹把、六角扳手壹支、扣案螺絲起子壹支、鐵撬壹支沒收。
        事  實
一、丁○○前因竊盜案件，甫於民國八十八年  月  日經本院中壢簡易庭判處有期徒
    刑七月，緩刑四年確定。仍不知悔改，因長期施用第二級毒品安非他命（下稱安
    非他命，其施用毒品部分另案強制戒治中），患有藥物性精神病，處於精神耗弱
    之狀態，又另行起意，意圖為自己不法之所有，基於概括犯意，先於八十八年四
    月二十五日凌晨二時許，在桃園縣中壢市○○路中原戲院後方停車場，持其所有
    客觀上足對人體之生命安全產生危害之剪刀、螺絲起子等兇器，竊取車號甲○○
    所有之車號ＥＪ﹣二○八六號自用小客車；又於八十八年六月十五日上午十時許
    ，與綽號「阿強」之不詳年籍姓名成年男子，基於概括之犯意聯絡，在桃園縣平
    鎮市○○○路路口即台灣電路公司門口，持其等所有之兇器螺絲起子及鐵撬各一
    支，由「阿強」下手，丁○○把風，共同竊取喜泰自動化科技公司有所有而由員
    工蔡志亨所使用之車牌號碼ＦＢ﹣八四九二號自用小客車，得手後供丁○○使用
    ；又於同日下午四時許，二人在新竹縣竹北市某地，持其等所有之兇器六角扳手
    一支，仍由「阿強」下手，丁○○把風，共同竊取丙○○所有之車牌號碼ＪＳ─
    六二一六號自用小客車之車牌二面，旋將該ＪＳ﹣六二一六號車牌改懸於其等所
    竊得之ＦＢ─八四九二號自用小客車之前、後車牌上，留供丁○○用。嗣於八十
    八年六月十六日下午一時許，丁○○駕駛上開懸掛ＪＳ﹣六二一六號車牌之贓車
    在桃園縣蘆竹鄉○○○路南向五十二公里六百公尺處行駛時，為警查獲，扣得上
    開螺絲起子、鐵撬各一支，經丁○○供出竊取ＥＪ﹣二○八六號自用小客車，警
    方循線在桃園縣龍潭鄉○○路○段一六七號前尋獲該自用小客車一輛。
二、案經內政部警政署國道公路警察局第一警察隊報請台灣桃園地方法院檢察署檢察
    官偵查起訴及移送併辦。
       理  由
一、右揭犯罪事實，業據被告丁○○於審理中供承無訛，核與被害人甲○○、丙○○
    及喜泰自動化科技公司員工乙○○指訴之情節相符，並有贓物認領保管收據三紙
    及車籍作業系統一紙附卷、被告所有竊盜所用之螺絲起子、鐵撬各一支扣案佐證
    ，事證明確，犯行堪以認定。
二、查被告攜帶之剪刀、六角扳手、螺絲起子、鐵撬各一支，其堅硬銳利既均足以拆
    卸汽車車鎖或車牌，客觀上自足以對人體之生命、身體安全產生危害，堪認為兇
    器無誤。核其攜帶以行竊之行為，係犯刑法第三百二十一條第一項第三款攜帶兇
    器竊盜罪。而被告就竊取被害人喜泰自動化科技公司之汽車、被害人丙○○汽車
    車牌之犯行部分，與綽號「阿強」之男子有犯意聯絡，行為分擔，均為共同正犯
    。又其先後三次犯行，時間緊接，手段相似，顯係基於概括之犯意多次觸犯犯罪
    構成要件相同之罪名，應論以連續犯一罪，並加重其刑。至於被告竊取甲○○之
    自用小客車犯行（即八十八年度偵字第九五六七號偵查案件移送併辦部份），雖
    未據公訴人指述，然該部分犯行既與公訴人所起訴者有連續犯裁判上一罪關係，
    基於審判不可分原則，本院自得併予審理，附此敘明。又被告罹有藥物性精神病
    ，有台北市立療養院診斷證明書在卷為憑，其於本案犯罪期間，確施用安非他命
    ，經觀察勒戒後，仍認有有繼續施用之傾向，應強制戒治，則有卷附本院被告全
    國前案紀錄表可按，而被告自陳其施用安非他命後即有竊取他人財物之衝動，並
    因此有成就感等情，經送財團法人長庚紀念醫院鑑定其犯案時之精神狀態，亦認
    被告長期藥物濫用，案發當時，意識清楚尚能判斷，理解自己行為已經違法，但
    沒有採取其他方法避免違法行為，應係使用安非他命後所造成之衝動控制能力減
    弱，其精神狀態可能處於精神耗弱，此有該院八十九年二月九日（八八）長庚院
    法字第○六一二號函附精神鑑定報告書在卷可參，綜上各情，固可認被告於犯案
    當時確施用安非他命，以致處於精神耗弱之狀態，但被告之所以精神耗弱肇因於
    施用安非他命，雖被告並非意圖竊盜而施用安非他命，以自陷於衝動控制力減弱
    之狀態，但據其自承，亦明知施用安非他命後，其即有竊盜犯罪之衝動，而猶漠
    視法令，不顧他人權益，多次施用安非他命，並為竊盜行為，心態極為可議，是
    其犯案時雖屬精神耗弱之狀態，仍無援引刑法第十九條第二項予以減輕其刑之餘
    地，併此指明。爰審酌被告前於八十八年三月間竊取小貨車，於八十八年  月日
    甫為警查獲，並經檢察官聲請本院中壢簡易庭聲請簡易處刑判決，有本院被告全
    國前案紀錄表可稽，並經本院調閱該刑事卷宗（八十八年度壢簡字第二七八號）
    查明屬實，旋又犯本件財產上犯罪，原應重懲，惟念其犯案時，年未弱冠，思慮
    未週等一切情狀，量處如主文所示之刑。
三、被告持以行竊剪刀、六角扳手、螺絲起子、鐵撬各一支，為被告所有供犯罪所用
    之物，其中扁鑽、剪刀、六角扳手各一支雖未扣案，但無證據證明業已滅失，應
    併與扣案之螺絲起子、鐵撬各一支，依刑法第三十八條第一項第二款之規定宣告
    沒收。
四、據上論斷，應依刑事訴訟法第二百九十九條第一項前段，刑法第二十八條、第五
    十六條、第三百二十一條第一項第三款、第三十八條第一項第二款，罰金罰鍰提
    高標準條例第一條前段，判決如主文。
本案經檢察官林秀菊到庭執行職務。
中      華      民      國      八十九      年    二    月    二十九    日
                                臺灣桃園地方法院刑事第四庭
                                      法  官  楊  得  君
右正本證明與原本無異。
如不服本判決，應於判決送達後十日內向本院提出上訴狀( 應附繕本 )，上訴於
臺灣高等法院。
                                      書記官  簡  慧  瑛
中       華      民      國      八十九      年   三    月      二      日
附論罪科刑依據之法條：
刑法第三百二十一條
犯竊盜罪而有左列情形之一者，處六月以上五年以下有期徒刑：
一、於夜間侵入住宅或有人居住之建築物、船艦或隱匿其內而犯之者。
二、毀越門扇、牆垣或其他安全設備而犯之者。
三、攜帶兇器而犯之者。
四、結夥三人以上而犯之者。
五、乘火災、水災或其他災害之際而犯之者。
六、在車站或埠頭而犯之者。
前項之未遂犯罰之。


司法院資訊處製作；財團法人民間司法改革基金會備份。
